臺灣士林地方法院刑事附帶民事訴訟判決
原　　　告　台新國際商業銀行股份有限公司
法定代理人　乙○○
訴訟代理人　甲○○
被　　　告　丙○○
上列被告因偽造文書等案件（96年度訴字第710 號），經原告提
起附帶民事訴訟，請求損害賠償事件，本院於中華民國96年10月
29日言詞辯論終結，並判決如下：
    主  文
被告應給付原告新臺幣柒萬零參佰貳拾捌元，及自民國九十五年
九月二十九日起，至清償日止，按年息百分之五計算之利息。
本判決得假執行。
    事  實
一、原告方面：
  (一)聲明：如主文第1 項所示。
  (二)陳述：被告與林格達共同基於意圖為自己不法所有之概括犯
    意，於92年11月間，由林格達竊取訴外人林杜月之身分證及
    國泰商業銀行太平洋SOGO百貨聯名卡影本後，並持上述資料
    ，假冒訴外人林杜月之名義，填具不實之台新銀行信用卡申
    請書，向原告申請信用卡，使原告陷於錯誤而核發以訴外人
    林杜月為持卡人之「玫瑰白金卡VISA卡」（卡號：0000-000
    0- 0000-0000號）予被告及林格達使用，被告與林格達於詐
    領得前開信用卡後，逐持之前往「名華益有限公司」等信用
    卡特約商店偽簽訴外人「林杜月」之署押刷卡消費，及至自
    動化設備提領現金，金額共計新臺幣（下同）44萬7 元，使
    原告誤認上開交易均係訴外人「林杜月」所為而悉數墊付前
    揭款項，嗣經訴外人「林杜月」向原告聲明上開信用卡係被
    告冒用其名所申請，復獲被告坦承前揭犯行，原告始知受害
    。被告雖有還款36萬9,679 元之紀錄，惟仍造成原告受有7
    萬328 元之損害，爰依侵權行為法律關係，訴請被告賠償等
    語。
  (三)證據：援引刑事訴訟之證據。
二、被告方面：
  (一)聲明、證據：無
  (二)陳述：承認需賠償原告損失等語。
    理  由
一、本件原告主張上開事實，業據被告於本院審理時所自認（見
    本院附民卷第4 至7 頁），並有原告提出之系爭冒用之交易
    明細1 份在卷可查（見板檢偵7532號卷第42至43頁），而系
    爭信用卡交易確係由被告與林格達共同冒用「林杜月」名義
    簽名及操作自動櫃員機盜領等事實，亦經本院96年度訴字第
    710 號刑事判決認定無誤，堪認原告前述主張為真正。
二、綜上，本件原告本於侵權行為損害賠償法律關係，請求被告
    給付7 萬328 元，及自95年9 月29日起，至清償日止，按年
    息百分之5 計算之利息，洵屬正當，應予准許。另按民事訴
    訟法關於假執行之規定，於附帶民事訴訟準用之，刑事訴訟
    法第491 條第10款定有明文，而本件係命被告給付之金額未
    逾新臺幣50萬元之判決，爰依民事訴訟法第389 條第1 項第
    5 款之規定，依職權宣告假執行。
三、據上論結，本件原告之訴為有理由，依刑事訴訟法第502 條
    第2 項、民事訴訟法第389 第1 項第5 款，判決如主文。
中　　華　　民　　國　　96　　年　　11　　月　　30　　日
                  刑事第六庭法  官  莊明達
以上正本證明與原本無異。
對於本判決如不服，非對刑事判決上訴時不得上訴並應於送達後
10日內向本院提出上訴狀。
                            書記官  陳慧中
中　　華　　民　　國　　96　　年　　12　　月　　6 　　日
